【裁判字號】    98,審易,1758
【裁判日期】    981126
【裁判案由】    毒品危害防制條例等
【裁判全文】
臺灣高雄地方法院刑事判決            98年度審易字第1758號
公  訴  人  臺灣高雄地方法院檢察署檢察官
被      告  乙○○
上列被告因毒品危害防制條例等案件，經檢察官提起公訴（98年
度偵緝字第1494號、98年度毒偵字第3957號），被告於本院準備
程序進行中，就被訴犯罪事實均為有罪之陳述，經本院告知簡式
審判程序意旨，並聽取公訴人及被告之意見後，裁定依簡式審判
程序審理，判決如下：
    主  文
乙○○犯過失傷害罪，處拘役伍拾日，如易科罰金，以新臺幣壹
仟元折算壹日。又施用第二級毒品，累犯，處有期徒刑陸月，如
易科罰金，以新台幣壹仟元折算壹日，扣案之第二級毒品甲基安
非他命貳包（分別為驗前淨重點肆肆柒公克，驗後淨重點肆
肆貳公克；驗前淨重壹點陸零貳公克，驗後淨重壹點伍玖柒公克
），沒收銷燬之。
    事  實
一、乙○○於民國97年8 月9 日晚間10時5 分許，駕駛車號3031
    -JL 號自用小客車沿高雄市三民區○○○路由南往北方向行
    駛，行經該路與察哈爾一街交岔路口時，本應隨時注意車前
    狀況，並與前車保持適當安全距離，且當日天氣晴朗、該路
    段路面平坦無障礙物、視距良好，並無不能注意之情形，竟
    因精神不佳睡著致未注意車前狀況及保持適當之安全距離，
    而追撞前方等待綠燈通行由蔡文敏所駕駛車號587-LT號營業
    小客車車尾，蔡文敏所駕上開營業小客車再往前追撞由甲○
    ○所駕駛並搭載蔡亞玲（為甲○○之女）車號F5-1802 號自
    用小客車車尾，甲○○所駕上開自用小客車復撞擊前方由張
    耀聰所駕駛車號PI-0145 號自用小客車車尾，因而造成甲○
    ○受有頭部損傷及右顳挫腫之傷害，蔡亞玲則受有頸部挫傷
    扭傷之傷害。乙○○於肇事後留在現場，主動向據報前去處
    理之員警供承肇事犯罪，自首並接受裁判。
二、乙○○前曾於93年間因施用毒品案件，經本院以93年度毒聲
    字第2112號裁定送觀察、勒戒後，認無繼續施用毒品傾向，
    於同年11月15日執行完畢釋放，經台灣高雄地方法院檢察署
    檢察官以93年度毒偵字第6015號為不起訴處分確定。復於96
    年間因施用毒品罪，經台灣屏東地方法院以96年度簡字第16
    86號判處有期徒刑5 月確定，於97年7 月7 日易科罰金執行
    完畢。乙○○猶不知悔改，竟於98年6 月25日16時許，在高
    雄市○鎮區○道路上，基於施用第二級毒品甲基安非他命之
    犯意，在其所駕駛車號2135 -MF號之自用小客車上，以玻璃
    球燒烤吸食煙霧方式，施用第二級毒品甲基安非他命1 次。
    後為警於同年6 月25日22時許，在高雄市○○區○○路與文
    萊路口處，因另案通緝而遭逮捕，並扣得第二級毒品安非他
    命2 包（分別為驗前淨重3. 447公克，驗後淨重3.442 公克
    ；驗前淨重1.602 公克，驗後淨重1.579 公克），經其同意
    採集尿液送驗結果呈現甲基安非他命陽性反應而查悉上情。
三、案經甲○○訴由高雄市政府警察局三民第一分局及高雄市政
    府警察局左營分局分別移請台灣高雄地方法院檢察署檢察官
    偵查起訴。
    理  由
一、本案被告乙○○所犯均為死刑、無期徒刑或最輕本刑為3 年
    以上有期徒刑以外之罪，其於準備程序中就被訴事實皆為有
    罪之陳述，經本院告知簡式審判程序之旨，並聽取當事人意
    見後，認宜進行簡式審判程序，爰依刑事訴訟法第27 3條之
    1 第1 項規定，裁定本件進行簡式審判程序，合先敘明。
二、上揭過失傷害之事實，業據被告乙○○坦承不諱，核與告訴
    人甲○○、蔡亞玲、及證人張耀聰、蔡文敏等人之證詞相符
    ，復有道路交通事故現場圖暨調查報告表（一）、（二）及
    車禍事故現場照片8 幀在卷可稽。按汽車在同一車道行駛時
    ，除擬超越前車外，後車與前車應保持隨時可以煞停之距離
    ；次按汽車行駛時，駕駛人應注意車前狀況，並隨時採取必
    要之安全措施，道路交通安全規則第94條第1 項、第3 項分
    別定有明文。被告於駕駛汽車，本應遵守前開交通安全規則
    。且依卷附道路交通事故調查報告表（一）所載，本件車禍
    事故發生當時天氣晴，屬夜間有照明設備，視距良好，柏油
    路面乾燥平坦，復無障礙物，並無不能注意之情事，詎被告
    竟疏未注意及此，因睡著致所駕駛之自用小客車自後追撞告
    訴人所駕駛及搭載之自用小客車，被告之駕駛行為自有過失
    ，且對於本案之車禍事故，更應負起全部之過失責任。另被
    害人甲○○確因本案車禍事故受有頭部損傷、右顳挫腫之傷
    害及蔡亞玲受有頸部挫傷扭傷之傷害一節，亦有診斷證明書
    2 份在卷足憑，則被害人之受傷結果與被告之駕車過失行為
    間，自具有相當因果關係。綜上，足認被告之前開自白合於
    事實可堪採信。
三、又前開施用第二級毒品甲基安非他命之事實，復據被告乙○
    ○於偵查及本院審理中坦承不諱，且其於查獲時為警所採驗
    之尿液，經送往高雄市立凱旋醫院以GC /MS方法（氣相層析
    / 質譜儀法）檢驗，結果確呈第二級毒品甲基安非他命代謝
    後之安非他命及甲基安非他命等陽性反應，此有高雄市立凱
    旋醫院98年7 月9 日濫用藥物尿液檢驗報告、高雄市政府警
    察局左營分局偵辦毒品危害防制條例嫌疑人尿液採證代碼表
    （送驗代碼C98302）各1 份附卷可稽；另扣案之白色晶體2
    包，確係第二級毒品甲基安非他命（分別為驗前淨重3.447
    公克，驗後淨重3.442 公克；驗前淨重1.602 公克，驗後淨
    重1.579 公克），此有高雄醫學大學附設中和紀念醫院檢驗
    報告2 紙在卷可稽，足認被告上開自白核與事實相符。
四、另查，被告前因施用毒品案件，經本院以93年度毒聲字第
    2112號裁定送觀察、勒戒後，認無繼續施用毒品傾向，於93
    年11月15日執行完畢釋放，並經臺灣高雄地方法院檢察署檢
    察官以93年度毒偵字第6015號為不起訴處分確定，有台灣高
    等法院被告前案紀錄表1 份附卷可參，足認被告確於首次觀
    察、勒戒執行完畢釋放後、5 年內再犯毒品危害防制條例第
    10條之施用毒品罪。職是，本件事證明確，被告犯行洵堪認
    定，應依法論科。
五、被告於事實一所為，係犯刑法第284 條第1 項前段之過失傷
    害罪。被告以一過失行為，致甲○○等2 人受傷，係一行為
    觸犯2 罪名，為想像競合犯，應從一過失傷害罪處斷。被告
    於肇事後留在現場，主動向據報前去處理之員警供承肇事犯
    罪一節，有高雄市○○○○○道路交通事故肇事人自首情形
    紀錄表1 份在卷可憑（詳見警卷第32頁），是以被告對於未
    經發覺之犯罪自首而接受裁判，應依刑法第62條前段之規定
    ，減輕其刑。爰審酌被告因前揭過失釀成本案交通事故，並
    使被害人甲○○、蔡亞玲分別受有頭部損傷、右顳挫腫及頸
    部挫傷扭傷之傷害，且迄未賠償被害人之損失，確屬可議，
    惟念被告於本院審理中已坦言犯行，尚具悔意等一切情狀，
    量處如主文所示之刑，並諭知易科罰金折算標準，藉資懲儆
    。
六、核被告於事實二所為，係犯毒品危害防制條例第10條第2項
    施用第二級毒品罪。其施用第二級毒品甲基安非他命前持有
    甲基安非他命之低度行為，應為施用之高度行為所吸收，不
    另論罪。又被告所犯前揭2 罪犯意各別，且行為互殊，觸犯
    構成要件相異之罪名，應予分論併罰。被告乙○○前曾於96
    年間因施用毒品罪，經台灣屏東地方法院以96年度簡字第16
    86號判處有期徒刑5 月確定，於97年7 月7 日易科罰金執行
    完畢，有前開前案紀錄表可按，其於有期徒刑執行完畢後，
    5 年以內故意再犯本件施用第二級毒品罪，係屬法定刑為有
    期徒刑以上之罪，應依刑法第47條第1 項論以累犯，並加重
    其刑。爰審酌被告前因施用毒品案件，迭經觀察、勒戒及法
    院科刑判決後，竟再為本件施用第二級毒品犯行，足見其惡
    習已深，且戒絕毒癮之意志不堅，未能體悟施用毒品對自己
    、家人造成之傷害及社會之負擔，自屬可議；惟念其於犯後
    坦承犯行態度良好，及施用毒品本質上係屬戕害自身健康之
    行為，尚未直接危害他人，反社會性程度應屬較低等一切情
    狀，量處如主文所示之刑及易科罰金之折算標準，以資懲儆
    。末查扣案之白色晶體2 包，確係第二級毒品甲基安非他命
    （分別為驗前淨重3.447 公克，驗後淨重3.442 公克；驗前
    淨重1.602 公克，驗後淨重1.579 公克），業如上述，而包
    裝袋與其上殘留之毒品，已難以分析剝離，從而不問屬於犯
    人與否，爰依毒品危害防制條例第18條第1 項前段之規定宣
    告沒收銷燬之，而鑑驗所耗損之毒品，既已滅失，自無庸宣
    告沒收銷燬，併此敘明。
據上論結，應依刑事訴訟法第273條之1第1項、第299條第1項前
段，毒品危害防制條例第10條第2 項、第18條第1 項前段、刑法
第11條、第284 條第1 項前段、第47條第1 項、第55條、第62條
前段、第41條第1 項前段，刑法施行法第1 條之1 ，判決如主文
。
中    華    民    國    98    年    11    月    26    日
                  刑事第十庭    法  官  李代昌
以上正本證明與原本無異。
如不服本判決應於收受判決後10日內向本院提出上訴書狀，並應
敘述具體理由。其未敘述上訴理由者，應於上訴期間屆滿後20日
內向本院補提理由書(均須按他造當事人之人數附繕本)「切勿逕
送上級法院」。
中    華    民    國    98    年    11    月    26    日
                                書記官  黃振祐

司法院資訊處製作；財團法人民間司法改革基金會備份。
